---
title: "Tarea  4"
author: "Mónica Hernández"
date: "`r Sys.Date()`"
output: html_document
---

```{r setup, include=FALSE}
knitr::opts_chunk$set(echo = TRUE)
```
# Librerias 
```{r, include=FALSE}
library(readxl)
library(dplyr)
library(ggplot2)
```

# Descarga de base de datos

```{r}
Base_de_datos <- read_excel("Base de datos.xlsx")
str(Base_de_datos)
```

```{r}
tavid2000_2150 <- read_excel("~/GitHub/Contin/Tarea 2/tavid2000-2150.xls")
tavid2000_2150<-tavid2000_2150%>%mutate(qx=as.numeric(qx))
str(tavid2000_2150)
```

# Creacion de Funciones 

```{r}
#'
#'@ param x es la edad
#'@ param k la cantidad de años transcurridos 
#'@ sx el genero recibe int 1 para hombres 2 para mujeres
#'@ w la edad maxima se agarra el default del modelo de la sugef
#' return la probabilidad de sobrevivencia de una persona de x años y genero sx k años mas
kpx <- function(x, k, sx, w = 115) {
 if(x+k>115){
   px=0
 }else{
  añoNac = 2024 - x
  ysub = ifelse(añoNac +x+ k  < 2150, añoNac +x+ k, 2150)
  tabla <- tavid2000_2150 %>% filter(ynac == añoNac, year == ysub, sex == sx)
  px <- 1 - tabla$qx[[1]]
 }
  return(px)
}
```

#'
#'@ param u dado u años de haber sobrevivido
#'@ param t muera antes de t años mas
#'@ sx el genero recibe int 1 para hombres 2 para mujeres
#'@ x la edad
#' return la probabilidad de muerte de una persona de x años que ha sobrevivido u años que muera antes de los siguientes t años
```{r}
qx_diferida<-function(u,t,x,sx){
  return( kpx(x, u,sx)-kpx(x, u+t,sx))
}

```
#'
#'@ param interes 
#'@ genero el genero recibe int 1 para hombres 2 para mujeres
#'@ n la edad maxima se agarra el default del modelo de la sugef
#'@ edad la edad
#' return El valor presente de un seguro (default vitalicio pero modificable a temporal y diferido)

```{r}
Axn <- function(interes,
                genero,
                edad,
                n = 115,
                inflación = 0,
                inicial = 0) {
  
  imod <- (1 - interes) / (1 + inflación) - 1
  v <- 1 / (1 + imod)
  
  Suma <- 0
  for (l in inicial:n) {
    Suma <- Suma + v ^ (l + 1) * qx_diferida(l, 1, edad, genero)
  }
  return(Suma)
}
```

```{r}
#'@param ed edad 
#'@param gen genero
#'@param corte_n la cantidad de años para que le pagen el seguro dotal 
#'@param corte_m la cantidad de años que paga primas
#'@param int interes
#'@param inf la inflacion
Prima<-function(SumaAsegurada,ed,gen,corte_n,corte_m,int=0.06,inf=0){
 
  imod<-1-(1-int)/(1+inf)
  v<-1/(1+imod)
  d<-1-v

#Beneficios
  E_B1<-1*SumaAsegurada*Axn(imod,gen,ed,n=49)
  E_B2<-2*SumaAsegurada*Axn(imod,gen,ed,inicial = 49)
  E_B3<-0.05*SumaAsegurada*v^corte_n*kpx(corte_n,ed,gen)

#Coeficioente de las Primas
  E_P<-(1-Axn(interes=imod,genero=gen,edad=ed,corte_m=corte_m,inflación = inf))/d
 
  nominador<-E_B1+E_B2+E_B3
  return(nominador/E_P)
}
```

```{r}
Base_de_datos <- Base_de_datos %>%
  rowwise() %>%
  mutate(
    Sexo=ifelse(Sexo=="F",2,1),
    inf=0,
    imod = 0.06, 
    E_B1 = 1 * `Suma Asegurada` * Axn(imod, Sexo, `Edad actual`, n = 49),
    E_B2 = 2 * `Suma Asegurada` * Axn(imod, Sexo, `Edad actual`, inicial = 49),
    E_B3 = 0.05 * `Suma Asegurada` * v ^ n * kpx(`Edad actual`, n, Sexo),
    E_P = (1-Axn(interes=imod,genero=Sexo,edad=`Edad actual`,corte_m=m,inflación = inf))/d,
    PrimaValorSinInflación = Prima(
      SumaAsegurada = `Suma Asegurada`,
      ed = `Edad actual`,
      gen = Sexo,
      corte_n = n,
      corte_m = m
    ),
    crecimiento=0.02,
    imod2 = 1- (1 - 0.06) / (1 + crecimiento) ,
    v2 = 1 / (1 + imod2),
    d2=1-v2,
    E_B1.2 = 1 * `Suma Asegurada` * Axn(imod2, Sexo, `Edad actual`, n = 49),
    E_B2.2 = 2 * `Suma Asegurada` * Axn(imod2, Sexo, `Edad actual`, inicial = 49),
    E_B3.2 = 0.05 * `Suma Asegurada` * v ^ n * kpx(`Edad actual`, n, Sexo),
    E_P.2 = (1-Axn(interes=imod,genero=Sexo,edad=`Edad actual`,corte_m=m,inflación = inf.2))/d.2,
    PrimaValorConInflacion = Prima(
      SumaAsegurada = `Suma Asegurada`,
      ed = `Edad actual`,
      gen = Sexo,
      corte_n = n,
      corte_m = m,
      inf = 0.02
    )
  ) %>%
  ungroup()
```
